# 收购少数股权的选择权会计处理

提问人：hanjiangliye 时间：2022-11-24 23:46:34
甲公司收购乙公司70%，同时约定甲公司有权利按照不超过约定估值上限价格收购其剩余30%股权的选择权。此种情况下，甲公司在收购时，是否需要确认剩余30%股权负债，后续将可能支付价款变动金额作为一项衍生金融资产或负债，并把其公允价值变动计入当期损益？

回答人：chenyiwei
由于是否收购的主动权在母公司（甲），故：
1 、如果基本确定后续将会收购少数股权，则视同收购比例为100%，无少数股权，同时按该比例计算商誉；将收购30%少数股权的价款确认为负债。
2 、如果后续是否收购少数股权并非基本确定，则合并报表中仍确认少数股东权益，同时本企业对所持有的该项期权确认为一项以公允价值计量且其变动计入损益的金融资产，其金额为30%少数股权公允价值大于预定收购价格的差额。